最　高　行　政　法　院　裁　定
                                      100年度裁字第862號
上  訴  人　翁芳齡
訴訟代理人　卓隆燁
被 上訴 人　財政部臺北市國稅局
代　表　人　陳金鑑
上列當事人間綜合所得稅事件，上訴人對於中華民國99年12月27
日臺北高等行政法院99年度簡字第426號判決，提起上訴，本院
裁定如下：
　　主  文
上訴駁回。
上訴審訴訟費用由上訴人負擔。
　　理  由
一、按對於適用簡易程序之裁判提起上訴或抗告須經本院之許可
    ，其許可以訴訟事件所涉及之法律見解具有原則性者為限，
    行政訴訟法第235條定有明文。是當事人對於高等行政法院
    之簡易判決提起上訴時，其上訴狀或理由書對於該事件所涉
    及之法律見解具有原則性自應為相當之敘明，若未為敘明，
    或所敘明者與原則性無關，則本院自應不許可其上訴。
二、本件上訴人民國95年度綜合所得稅結算申報，經法務部調查
    局臺北市調查處及被上訴人查獲上訴人漏報取自永達保險經
    紀人股份有限公司（下稱永達公司）薪資所得新臺幣（下同
    ）882,700元，被上訴人乃併同另查獲上訴人漏報本人及配
    偶林天祥營利、薪資及利息所得計109,426元，歸併核定其
    當年度綜合所得總額5,277,572元，補徵稅額140,426元，並
    按所漏稅額243,488元分別處以0.2倍及0.5倍之罰鍰計113,6
    87元。上訴人就核定取自永達公司薪資所得及罰鍰處分不服
    ，申請復查，未獲變更，提起訴願，經財政部98年10月19日
    台財訴字第09800468700號訴願決定將復查決定關於罰鍰部
    分撤銷，命被上訴人另為處分，其餘訴願駁回。嗣經被上訴
    人以98年12月1日財北國稅法二字第0980214134號重核復查
    決定，准予追減罰鍰64,990元，變更罰鍰為48,697元（下稱
    原處分）。上訴人仍表不服，提起訴願亦遭決定駁回，遂提
    起本件行政訴訟。
三、上訴人對於高等行政法院適用簡易程序所為之判決，提起上
    訴，主張略以：(一)系爭租金支出應否屬上訴人薪資所得，依
    本院32年判字第18號判例及司法院釋字第392號解釋意旨，
    被上訴人應以臺灣臺北地方法院檢察署檢察官96年度偵字第
    2347號不起訴處分書認定事實，原判決見解顯與該判例有異
    ，自屬法律問題意義重大而有確認法律意見之必要。(二)縱系
    爭租金支出屬上訴人薪資所得，惟係永達公司為協助上訴人
    等業務員利於推展業務，提供上訴人使用及保管公務租賃車
    輛而支付之費用，究應屬永達公司營業費用抑或上訴人薪資
    所得，臺灣臺北地方法院檢察署及法務部調查局臺北市調查
    處竟有歧異認定，顯見法律見解之分歧，自有不可歸責上訴
    人其中一種可能之解釋，合於無過失認定，應不予處罰。(三)
    按行政罰法第7條規定，不採推定過失責任，原審法院未釐
    清系爭租賃車輛之用途，即推定上訴人有應申報所得而不為
    申報之過失責任，其所涉法律問題重大。(四)被上訴人以系爭
    短漏報所得屬已填報扣繳憑單，而按0.2倍科處罰鍰，惟於
    計算漏稅額時，卻否准將已依法繳納之扣繳稅額減除，顯有
    矛盾，原判決對此未予審酌及敘明，卻另以財政部賦稅署96
    年12月18日台稅一發字第09604554530號函釋規定，同意被
    上訴人未將系爭補扣繳稅款自漏稅額中減除，亦屬法律問題
    重大。(五)有關系爭車輛租金，扣繳義務人（即永達公司負責
    人）業經被上訴人依法科處罰鍰，自不應再對納稅義務人（
    即上訴人）予以處罰，且參諸稅捐稽徵法第44條但書規定，
    難謂主體不同則無其適用，原判決誤以刑事判決與行政罰競
    合之一行為不二罰規定論駁，顯涉及法律見解具有原則性等
    語，為其論據。惟核其所陳上述理由，按本院32年判字第18
    號判例係謂：「司法機關所為之確定判決，其判決中已定事
    項，若在行政上發生問題時，行政官署不可不以之為既判事
    項而從其判決處理，此為行政權與司法權分立之國家一般通
    例。」是以法院確定判決所認定之事實，在行政訴訟事件，
    如經調查認定並無錯誤時，得以之作為判決依據。本件上訴
    人主張臺灣臺北地方法院檢察署檢察官96年度偵字第2347號
    不起訴處分書中，已認定系爭車輛租金屬招攬保險業務之必
    要費用，而應以之為判決依據。惟查前開判例係指司法機關
    之確定判決始有適用，本件上訴人主張者係檢察官之不起訴
    處分書，與判例所指自有不同，自無適用前開判例之餘地，
    原判決認不受該不起訴處分書認定事實之拘束，自無違誤。
    又原判決並未以推定過失方式推定上訴人於本件違章行為有
    所過失，上訴意旨主張原判決推定上訴人有應申報之所得而
    不為申報之過失責任，其所涉法律問題重大云云，尚屬無據
    。另上訴人係因該當所得稅法第110條第1項規定之漏報而遭
    處以罰鍰之行政罰，核與永達公司負責人另因違反扣繳義務
    所受行政罰，其違規行為及行為主體均不相同，自無一行為
    不二罰規定之適用甚明。上訴意旨援引無涉之稅捐稽徵法第
    44條規定為爭議，自無涉及之法律見解具有原則性情事。此
    外，本件之扣繳稅款係在本件調查基準日後始補行扣繳，無
    從扣除免罰一節，已經原判決論斷甚明，上訴意旨再執詞爭
    議，亦無所涉及之法律見解具有原則性情事。上訴意旨其餘
    指摘，未屬第一審判決對於行政命令是否牴觸法律所為之判
    斷，或就同類事件所表示之法律見解，與其他高等行政法院
    或本院所表示之見解牴觸，或其他所涉及之法律問題意義重
    大，而有加以闡釋之必要情形。從而，上訴人提起本件上訴
    ，依首開規定及說明，不應許可，其上訴難謂合法，應予駁
    回。
四、據上論結，本件上訴為不合法。依行政訴訟法第249條第1項
    前段、第104條、民事訴訟法第95條、第78條，裁定如主文
    。
中　　華　　民　　國　　100　 年　　4　　 月　　7　　 日
                    最高行政法院第四庭
                        審判長法官　吳　明　鴻
                              法官　林　茂　權
                              法官　侯　東　昇
                              法官　黃　秋　鴻
                              法官　陳　國　成

以  上  正  本  證  明  與  原  本  無  異
中　　華　　民　　國　　100　 年　　4　　 月　　7　　 日
　　　　　　　　　　　　　　　書記官　吳　玫　瑩